【裁判字號】    89,易,7
【裁判日期】    890131
【裁判案由】    違反保護令等
【裁判全文】
臺灣臺東地方法院刑事判決                              八十九年度易字第七號
    公  訴  人  臺灣台東地方法院檢察署檢察官
    被      告  乙○○
右列被告因違反保護法令案件，經檢察官提起公訴（八十八年度偵字第二九三八號）
，本院判決如左：
    主  文
乙○○違反法院所為禁止實施家庭暴力行為之裁定，處有期徒刑貳月，如易科罰金，
以參佰元折算壹日。
    事  實
一、乙○○係甲○○之配偶，二人間具有家庭暴力防治法第三條第一款所定之家庭成
    員關係。乙○○曾於民國（下同）八十八年八月二十六日經本院依家庭暴力法第
    十五條規定，以八十八年度家護字第二十四號民事暫時保護令裁定令其不得對甲
    ○○實施身體或精神上不法侵害之行為，詎乙○○於八十八年十一月二十二日十
    五時三十分許，在臺東縣臺東市○○路○段二五一巷一七二號住處，因細故與甲
    ○○發生爭執，竟基於傷害之犯意，徒手毆打甲○○，致甲○○受有雙眼眶及上
    額部紅腫之傷害，違反本院所為前述之裁定。
二、案經被害人甲○○訴由臺東縣警察局臺東分局報請臺灣臺東地方法院檢察署檢察
    官偵查起訴。
    理  由
一、右揭事實迭據被告乙○○於警訊及偵審中坦認不諱，核與被害人甲○○分別警訊
    及偵審中指訴情節相符，有本院八十八年度家護字第二十四號民事暫時保護令、
    台東縣警察局台東分局處理家庭暴力案件現場報告表及診斷證明書各乙份附卷佐
    證，事證明確，犯行堪以認定。
二、核被告所為係違反本院依據家庭暴力防治法第十五條第二項所裁定之民事暫時保
    護令，核犯同法第五十條第一款之違反保護令罪及刑法第二百七十七條第一項傷
    害罪。所犯上開二罪為一行為所觸犯，應依想像競合規定從一重之違反保護令罪
    處斷。爰審酌被告素行、犯罪動機、手段、生活狀況、對被害人所生危害程度及
    犯罪後態度等一切情狀，量處如主文所示之刑，並諭知易科罰金之折算標準，以
    示懲儆。
據上論斷，應依刑事訴訟法第二百九十九條第一項前段，家庭暴力防治法第五十條第
一款、刑法第五十五條前段、第四十一條，罰金罰鍰提高標準條例第一條、第二條，
判決如主文。
本案經檢察官江文君到庭執行職務
中    華    民    國      八十九      年      一      月      三十一    日
                                      臺灣臺東地方法院刑事庭
                                          法  官  胡  晏  彰
右正本證明與原本無異。
如不服本判決，應於判決送達後十日內向本院提出上訴狀。（須附繕本）
「切勿逕送上級法院」
                                          書記官  陳  美  鄉
中    華    民    國      八十九      年      二      月        二      日
附記：
家庭暴力防治法第五十條第一款：
違反法院依第十三條、第十五條所為之下列裁定者，為本法所稱之違反保護令罪，處
三年以下有期徒刑、拘役或科或併科新臺幣十萬元以下罰金：
一、禁止實施家庭暴力行為。


司法院資訊處製作；財團法人民間司法改革基金會備份。
